臺灣高雄地方法院刑事判決　　　　　　　100年度訴字第901號
公　訴　人　臺灣高雄地方法院檢察署檢察官
被　　　告　芮自宇
上列被告因搶奪等案件，經檢察官提起公訴（100 年度偵字第
18735 號、第21338 號），被告於準備程式期日就被訴之事實為
有罪之陳述，本院裁定進行簡式審判程式，本院判決如下：
    主  文
芮自宇犯竊盜罪，共貳罪，均累犯，各處有期徒刑伍月。又犯搶
奪罪，累犯，處有期徒刑壹年貳月。應執行有期徒刑壹年拾月。
    事  實
一、芮自宇前於93年間因竊盜、詐欺等案件，經本院以94年度簡
    上字第189號判決分別判處有期徒刑3月、4月，應執行有期
    徒刑6月確定，甫於民國95年10月18日縮刑期滿執行完畢。
    詎其猶不知悔改，意圖為自己不法之所有，分別實行下列行
    為：
(一)、於100年5月25日10時許，至位於高雄市○○區○○街126號
    之資源回收場，基於竊盜之犯意，趁老闆方建中忙碌之際，
    徒手竊取方建中所有黑色霹靂包1個（內有現金新台幣【下
    同】35,000元、不詳型號之NOKIA手機1支），得手後即將竊
    取之現金花用殆盡，其餘物品隨意丟棄。
(二)、於100年6月16日12時45分許，騎乘車牌號碼QQ6-300號輕機
    車至高雄市○○區○○街143巷92弄8號前，見黃則根獨自一
    人沿該路段徒步行走，遂基於搶奪之犯意，自黃則根旁超越
    而過，同時趁其不備之際，徒手搶奪黃則根肩背手提包1個
    （內有郵局存款簿、郵局提款單1張），得手後即騎乘機車
    逃逸，嗣將搶得物品隨意丟棄。
(三)、於100年6月18日17時許，在位於高雄市○○區○○路546巷
    內之國光診所旁，見楊瑞靜所有車牌號碼XWU-983號重機車
    停放於上址，竟基於竊盜之犯意，持其所有之鑰匙1支，以
    插入電門發動之方式，竊取該重機車，將該車作為代步工具
    使用至100年6月20日16時許，發現該車油量已耗盡，遂將該
    車丟棄於高雄市○○區○○路171巷內。嗣經方建中、黃則
    根、楊瑞靜報案後，員警始循線查獲上情。
二、案經方建中、楊瑞靜訴由高雄市政府警察局楠梓分局及高雄
    市政府警察局報請臺灣高雄地方法院檢察署檢察官偵查起訴
    。
    理  由
一、本件被告所犯係死刑、無期徒刑、最輕本刑為3年以上有期
    徒刑以外之罪，其於準備程式中就被訴事實為有罪之陳述，
    經本院告知簡式審判程式之旨，並聽取檢察官及被告之意見
    後，認宜進行簡式審判程式，依刑事訴訟法第273 條之1 第
    1 項規定進行簡式審判程式。
二、上揭犯罪事實，業據被告於警詢、偵查、本院準備程序、審
    理時均坦承不諱，核與證人方建中於警詢及偵查之證述、證
    人黃則根、楊瑞靜於警詢之證述情節相符，並有監視錄影器
    畫面翻攝照片、贓物認領保管單、丟棄贓物地點照片、
    XWU-983 號機車照片附卷可稽。足認被告之前開自白，核與
    事實相符。本件事證明確，被告前揭竊盜及搶奪犯行，均堪
    認定。
三、核被告就事實欄一(一)(三)所為，均係犯刑法第320條第1項之竊
    盜罪；被告就事實欄一(二)所為，係犯刑法第325條第1項之搶
    奪罪。被告所犯3罪間，犯意各別，行為互殊，為數罪，應
    予分論併罰。被告前因於93年間因竊盜、詐欺等案件，經本
    院以94年度簡上字第189號判決分別判處有期徒刑3月、4月
    ，應執行有期徒刑6月確定，甫於95年10月18日縮刑期滿執
    行完畢，有臺灣高等法院被告前案紀錄表在卷可查，其於前
    開有期徒刑執行完畢後，其於5年以內故意再犯本件法定刑
    均為有期徒刑以上之罪，均為累犯，應依刑法第47條第1項
    規定，均加重其刑。爰審酌被告曾有竊盜前科，素行不佳，
    不思正途工作，竟又任意竊取他人財物及犯搶奪犯行，危害
    社會治安程度非輕，暨其於犯罪後坦承犯行，犯後態度尚佳
    ，所竊車號XWU-983 號機車業由被害人領回，有贓物領保管
    單在卷可佐等一切情狀，分別量處如主文所示之刑暨定其應
    執行之刑，以示懲儆。另未扣案之鑰匙1 支，除據被告供稱
    於查獲前已經丟棄而滅失，依現有卷證復不能證明其尚存在
    ，不另為沒收之諭知，附此敘明。
據上論斷，應依刑事訴訟法第273條之1第1項、第299條第1項前
段，刑法第320條第1項、第325條第1項、第47條第1項、第51條
第5款，刑法施行法第1條之1，判決如主文。
本案經檢察官周天畏到庭執行職務
中    華    民    國   100    年    8     月    31    日
                  刑事第十九庭      法  官  吳芝瑛
以上正本證明與原本無異。
如不服本判決應於收受送達後10日內向本院提出上訴書狀，並應
敘述具體理由；如未敘述上訴理由者，應於上訴期間屆滿後20日
內向本院補提理由書（均須按他造當事人之人數附繕本）「切勿
逕送上級法院」。
中    華    民    國   100    年    8     月    31    日
                                    書記官  王楨珍
附錄本判決論罪科刑法條：
中華民國刑法第320條
(普通竊盜罪、竊佔罪)
意圖為自己或第三人不法之所有，而竊取他人之動產者，為竊盜
罪，處5 年以下有期徒刑、拘役或500 元以下罰金。
意圖為自己或第三人不法之利益，而竊佔他人之不動產者，依前
項之規定處斷。
前二項之未遂犯罰之。
刑法第325條第1項
意圖為自己或第三人不法之所有，而搶奪他人之動產者，處6 月
以上5 年以下有期徒刑。